Inventaris van het archief van de familie Repelaer, 1496-1940
Nationaal Archief, Den Haag
- PERSOONLIJKE STUKKEN., A
  - Ocker Repelaer. 1759-1832., A.4
    - Financiële aangelegenheden.
      - Opgave van ingeschreven lijfrenten ten behoeve van Ocker Repelaer., Na 1794.; 135; 1 stuk
      - Schuldbekentenis van Mr. Ocker Repelaer ten behoeve van Mr. Paulus Repelaer, en van Paulus ten behoeve van Ocker, benevens een rekening-courant voor Paulus Repelaer., 1797-1813.; 136; 6 stukken
      - Brief van het bankiershuis Hantot te Parijs aan Ocker Repelaer., 1800.; 137; 1 stuk
      - Schuldbekentenis van Mr. Ocker Repelaer ten behoeve van Caspar Boshart., 1806.; 138; 1 stuk
        In 1828 was deze obligatie afgelost.
      - Stukken betreffende de administratie door Ocker Repelaer gevoerd van de nalatenschap van Cornelis Michiel Ten Hove., 1806-1813.; 139; 4 stukken
      - Nota's en kwitanties, assignaties, accepten, promessen en wissels voor Mr. Ocker Repelaer., 1807-1833.; 140; 2 omslagen
      - Schuldbekentenis van Mr. Ocker Repelaer ten behoeve van V.R. Baron Bentinck., 1808.; 141; 1 stuk
      - Afschrift door Ocker Repelaer van een notitie van de heer Bax betreffende door deze geleende geldsommen in de jaren 1805-1809., c. 1809.; 142; 1 stuk
      - Obligatie van belening gepasseerd door Ocker Repelaer met taxatie van de in onderpand te geven juwelen. Minuut., 1810.; 143; 2 stukken
      - Schuldbekentenis van Ocker Repelaer van Driel ten behoeve van Hendrik Scholten Katermans., 1811.; 144; 1 stuk
      - Stukken betreffende de haringrederij Betz en de Willigen te Vlaardingen., 1814-1831.; 145; 1 pak
        Jhr. Ocker Repelaer van Driel was deelgenoot in deze firma.
      - Stukken betreffende de Waarborg Maatschappij voor de Nationale Militie., 1814-1831.; 146; 5 stukken
        Ocker Repelaer was Commissaris van deze maatschappij.
      - Stukken betreffende de "Provident Institution" (spaarbank) te Bath., 1815.; 147; 2 stukken
      - Staat en scheiding van de nalatenschap van Maria Repelaer., 1816.; 148; 1 stuk
        Maria Repelaer was een dochter van Ocker Repelaer en Cornelia Everwijn, en zuster van Mr.Hugo Repelaer, gehuwd met Suzanna Catharina Gevaerts.
      - Brief van het bankiershuis Kop, Coussmaker & Forbes te Londen aan Ocker Repelaer van Driel., 1819.; 149; 1 stuk
      - Brief van Jacobus Chemet aan Ocker Repelaer betreffende de aankoop van een certificaat Werkelijke Schuld., 1819.; 150; 1 stuk
      - Brieven en andere stukken betreffende financiële transacties tussen Mr. Ocker Repelaer en Jacob de Bolster te Brussel., 1820-1832.; 151; 1 omslag
      - Aandeel uitgegeven door de Algemene Nederlandsche Maatschappij ter begunstiging van Volksvlijt te Brussel, aan Jhr. Mr. Ocker Repelaer van Driel, ten bedrage van f.500.- 1824., 152; 1 stuk
      - Brieven en andere stukken betreffende financiële transacties tussen Mr. Ocker Repelaer en de bankier Samuel Neustadt te Brussel., 1824-1832.; 153; 1 omslag
      - Stukken betreffende het proces gevoerd door François de Bas Wz. en Jhr. Mr. Ocker Repelaer van Driel contra Petrus Faassen de Heer, predikant te Scheveningen, geassocieerden in een scheepstimmerwerf aldaar. Met bijlagen., 1824-1832.; 154; 1 pak
      - Stukken betreffende de financiële transacties tussen Ocker Repelaer en J.P.Matthieu en J.E.Roustorff., 1828-1832.; 155; 7 stukken
      - Accept van Ocker Repelaer ten behoeve van Paulus Repelaer van Spijkenisse., 1828.; 156; 1 stuk
    - Stukken van politieke aard vóór 1813.
      - Commissaris bij de armee, a.
        - Lijst van verschillende militaire corpsen, opgemaakt door het departement der vivres., (1794).; 157; 1 stuk
      - Ambassadeur in Frankrijk, b.
        - "G. Brantsen en O. Repelaer naar Parijs. Dat's om te schudden van het Lagchen: Wintermaand 1794". Schotschrift op de mislukte zending van bovengenoemden om een compromis tot stand te brengen tussen de Staten-Generaal en de Franse regering. Met extract uit een rapport door Merlin de Douai vanwege het Comité du Salut Public., 158; 1 stuk
        - "Kort relaas van een conversatie met den president van H.H.M. Hahn", gehouden door Ocker Repelaer, na zijn terugkomst uit Frankrijk in 1795., 159; 1 stuk
        - Aantekeningen van Ocker Repelaer betreffende zijn ambassade naar Frankrijk in 1794, 1795 z.j.; 160; 1 stuk
      - Raad der Amerikaanse kolonien, c.
        - Brieven gewisseld tussen de Franse gezant de Sémonville en de staatssecretaris van der Goes over de persoon van Ocker Repelaer, benoemd tot raad van de Amerikaanse kolonien., 1803.; 161; 2 stukken
          Zie Colenbrander: Gedenkstukken 1801-1806, dl.I, blz. 72, noot 1.
      - Niet bepaalde functies betreffende, d.
        - Verklaring van Hendrik de Haas, boekverkoper, waarbij hij zijn excuses aanbiedt aan enige in een door hem uitgegeven werk, beledigde personen., 1787.; 162; 1 stuk
        - Stuk betreffende het proces tegen Pieter Vreede te Leiden. Afschrift., 1787.; 163; 1 stuk
        - Advies en sententie betreffende het proces van de Procureur generaal van het Hof van Holland contra Jean Henri de Villates. Afschrift en extract., 1789.; 164; 2 stukken
          Betreft het oprichten van gewapende corpsen.
        - "Extrait et traduction de la loi du 27 Septembre, qui précise les limites de la liberté de la presse en Danemarck"., Na 1790.; 165; 1 stuk
        - "Réflections générales sur le projet d'effectuer une contre révolution en France, par les forces combinées de quelques puissances", gericht aan de raadpensionaris Van de Spiegel., 1790.; 166; 1 stuk
        - "Discours, prononcé le 15 Mai 1791 par quelques patriotes Hollandois à la Société des amis de la constitution séante à Paris"., 167; 1 stuk; Gedrukt
        - "Adresse aux Bataves" par Condorcet., c. 1791.; 168; 1 stuk; Gedrukt
        - "Réflections sur un libelle intitulé aux Bataves, par Mr. le Comte de Mirabeau.", z.j.; 169; 1 stuk; Gedrukt
        - "Lettre d'un particulier de la Haie à son ami d'Amsterdam sur la mort prématurée de l'empereur Leopold"., 1792.; 170; 1 stuk; Gedrukt
        - Aantekening van Ocker Repelaer uit de Gazette de Leyden betreffende de garantie van de constitutie van Polen door Rusland., 1792.; 171; 1 stuk
        - "Aperçu sur l'indépéndance des Pays Bas Catholiques gouvernés par un prince étranger"., z.j. (c. 1792); 172; 1 stuk
        - Pamflet "Iets over het gezegde van den overleeden raadpensionaris van Bleiswijk aangaande den staat der provintiaale finantie.......", 1795.; 173; 1 stuk; Gedrukt
        - "Bedenkingen en bezwaaren over den eed" door de Provisionele Representanten van het Volk van Holland bevolen, en over de Rechten van de Mens en Burger., 1795.; 174; 1 stuk
        - Voorstel van de gecommitteerden van Friesland aan de Staten Generaal om beveiliging van 's Lands kusten en zeegaten, in het bijzonder van het Amelandse Gat., 1795.; 175; 1 stuk
        - Extracten door Ocker Repelaer uit de Dagbladen van het verhandelde ter vergadering van de Provisionele Representanten van het Volk van Holland en van de zittingen der Nationale Vergadering., 1795, 1796.; 176; 1 omslag
        - "Generale reflectien en gronden" betreffende de schadevergoeding te verlenen aan de slachtoffers van de onlusten van, 1787. c. 1796.; 177; 1 stuk
        - Aantekeningen van Ocker Repelaer: een extract uit het "Journal de Francfort d.d. 28 febr. 1798, betreffende de slachtoffers onder de leidende figuren van de Franse volksvertegenwoordigingen tijdens de revolutie., 178; 1 stuk
        - Missive van 'sLands advocaten aan het departementaal bestuur van Holland betreffende de ambachtsheerlijkheden., 1803.; 179; 1 stuk
        - Aantekeningen van Ocker Repelaer betreffende een conversatie gehouden met de Ferponcher, gewezen adjudant van Prins Frederik., 1812.; 180; 1 stuk
    - Stukken van politieke aard betreffende het jaar 1813.
      - Aantekeningen van Ocker Repelaer betreffende de vergadering van de oude regenten., 1813.; 181; 2 stukken
      - Memorie van Ocker Repelaer gericht aan van Hogendorp, van der Duyn van Maasdam en van Limburg Stirum, in zake zijn reis naar Engeland., 1813.; 182; 1 stuk
        Gedrukt bij Colenbrander: Gedenkstukken 1810-1813, dl. III, blz. 1742, No 1882, en Elsevier's Maandschrift 1897, II, 557.
      - Dagboek, gehouden door Ocker Repelaer tijdens zijn verblijf in Engeland. (Met aantekeningen, bestemd voor de Prins van Oranje)., 26 nov. 1813-2 Dec. 1813.; 183; 2 stukken
      - Aantekeningen van Ocker Repelaer o.a. betreffende zijn reis naar Engeland in 1813., 184; 1 stuk
      - Brief van de maire van Dordrecht P.Repelaer van Spijkenisse aan Baron de Stassart, prefect van het departement des Bouches de la Meuse, betreffende onlusten te Dordrecht. Afschrift., 1813.; 185; 1 stuk
      - Brieven gewisseld tussen de commissaris generaal van politie Marivault met de maire van Dordrecht P.Repelaer van Spijkenisse, betreffende de onlusten te Dordrecht. Afschriften., 1813.; 186; 2 stukken
      - Publicatie van Willem Frederik, prins van Oranje bij zijn terugkomst in Nederland., 1813.; 187; 1 stuk
      - Verslag met begeleidend schrijven van Wapperomk betreffende de omwenteling in Dordrecht., 1813.; 188; 2 stukken
        Gedrukt bij Colenbrander: Gedenkstukken 1810-1813, dl. III, blz. 1723, No 1865.
    - Stukken van politieke aard na 1813.
      - Directeur van de Waterstaat., a.
        - Akte van aanstelling van Ocker Repelaer van Driel tot directeur-generaal van de Waterstaat door Willem I, koning der Nederlanden., 1814.; 189; 1 stuk
        - Eed, door Ocker Repelaer als directeur-generaal van de Waterstaat afgelegd., (1813).; 190; 1 stuk
        - Verslag van een inspectiereis, gedaan door Ocker Repelaer in zijn kwaliteit als directeur-generaal van de Waterstaat., 1815.; 191; 1 stuk
        - Missive van de inspecteur generaal en het corps ingenieurs van de Waterstaat aan Ocker Repelaer van Driel bij zijn aftreden als directeur-generaal van de Waterstaat., 1815.; 192; 1 stuk
      - Commissaris-Generaal Hervormde Eerediensten., b.
        - Publicatie van de commissaris-generaal, voorlopig belast met de zaken van de Hervormden e.a. Eerediensten, Ocker Repelaer van Driel, in zake de overwinning bij Waterloo., (1815).; 193; 1 stuk
      - Lid van de Ridderschap van Holland., c.
        - Ontvang reçu van de commissie uit de Ridderschap van Holland tot overname van de gelden voor het weduwen fonds van de Ridderschap, voor Jhr. Ocker Repelaer van Driel., 1816.; 194; 1 stuk
        - Lijst van de leden van de Ridderschap van Holland, geschreven door Ocker Repelaer., z.j. (c. 1816).; 195; 1 stuk
      - Gouverneur van de Maatschappij van Volksvlijt., d.
        - Extract K.B. d.d. 21 dec. 1822, betreffende het salaris van Jhr. Ocker Repelaer van Driel als gouverneur van de Nederlandsche Maatschappij ter begunstiging van de volksvlijt., 196; 1 stuk
        - Register van uitgaande brieven van de agent van de Algemene Nederlandsche Maatschappij ter begunstiging van de Volksvlijt te Maastricht, in het bezit van Jhr. Ocker Repelaer van Driel, in zijn functie van gouverneur van bovengen. Mij. te Brussel., 197
        - Rapport van Ocker Repelaer, betreffende Charles Morel, lid der directie van de Maatschappij van Volksvlijt., z.j.; 198; 1 stuk
        - Aantekeningen van Ocker Repelaer betreffende een, bij deze aantekeningen gevoegde memorie van de controleur bij het boswezen Bounie, betreffende het boswezen., 1829.; 199; 3 stukken
        - Extract uit het Handelsblad d.d. 18 okt. 1829, betreffende de Noord-Nederlandse nijverheid., 200; 1 stuk
        - Aantekeningen van Ocker Repelaer van Driel betreffende 's Lands inkomsten in 1827., 201; 1 stuk
        - Aantekeningen van Ocker Repelaer betreffende de financiële verhouding tussen de Maatschappij van Volksvlijt en het Rijk., z.j.; 202; 1 stuk
      - Stukken betreffende de afscheiding van België., e.
        - "Réflections sur le Concordat"., 1827.; 203; 1 stuk
        - Memorie, houdende een aansporing aan de Belgen, om de Nederlandse taal te gebruiken. (Geschreven door een Vlaming)., Na 1815.; 204; 1 stuk
        - "Etat de la presse périodique dans les provinces méridionales des Pays Bas.", 1830.; 205; 1 stuk; Gedrukt
        - Aantekeningen van Ocker Repelaer van Driel betreffende de afscheiding van België:, 1830.; 206; 1 omslag
          Gedeeltelijk gedrukt bij Colenbrander: Gedenkstukken 1830-1840, dl. IV, blz. 203, No. 183, e.v.
        - Aantekeningen van Ocker Repelaer "Budget des revenues de la Belgique pour 1831"., 207; 1 stuk
      - Aantekeningen en stukken van politieks, historische en economische aard., f.
        - "Miscellania", geschiedkundige aantekeningen van Ocker Repelaer, geschreven tijdens zijn gevangenschap., 1795-1801.; 208; 3 stukken
        - Aantekeningen van Ocker Repelaer betreffende de Vrijmetselarij. (Extract uit Charles Villers: Essay sur l'esprit et l'influence de la réformation de Luther. Paris 1804)., z.j.; 209; 1 stuk
        - Aantekeningen van Ocker Repelaer van geschiedkundige aard, historische anecdotes, etc., c. 1811-1831.; 210; 1 omslag
          Hierbij een stuk d.d. 6 sept. 1821, gedrukt bij Colenbrander: Gedenkstukken 1815-1825, dl. III, blz. 379, No. 224.
        - "Extract from an official communication made to the Russian ambassador at London on the 19th January 1805", betreffende de plannen door de Engelse koning en de Russische czaar gevormd voor de bevrijding en veiligheid van Europa., 1815.; 211; 1 stuk
        - Aantekeningen van Ocker Repelaer betreffende de mening van Koning Willem I over de adel., Na 1814.; 212; 1 stuk
          Gedrukt bij Colenbrander: Gedenkstukken 1813-1816, blz. 657, No. 658.
        - Aantekeningen van Ocker Repelaer over het karakter van de Prinses weduwe Wilhelmina., 1820.; 213; 1 stuk
        - Aantekeningen van Ocker Repelaer: "Réflections sur le code penal"., z.j.; 214; 1 stuk
        - Notes sur la brochure ayant pour titre "Manuscrit venu de St Hélène d'une manière inconnue"., z.j.; 215; 2 stukken
        - Aantekeningen van Ocker Repelaer: "Een statistiek der Joodsche natie"., z.j.; 216; 1 stuk
        - Fragment van een memorie, en concept van deze memorie van Ocker Repelaer, betreffende de oorzaken van het verval der Republiek., z.j.; 217; 3 stukken
        - Memorie betreffende het Nederlandse muntstelsel., z.j. (na 1816).; 218; 1 stuk
        - Aantekeningen van Ocker Repelaer betreffende de Nederlandse bezittingen in Oost-Indië., 1819.; 219; 1 stuk
        - Memorie wegens een aan te leggen volksplanting op de kust van Guinea, opgesteld door J.A. de Marrée, oud-fiscaal., z.j. (c. 1820).; 220; 1 stuk
        - Schetskaart der positie van het Nederlandse leger bij het veroveren van Palembang. Copie, z.j. (1821).; 221; 1 stuk
        - Aantekeningen van Ocker Repelaer betreffende de afdamming van het IJ., 1828.; 222; 1 stuk
        - "Mémoires tirés des papiers d'un homme d'état". Paris 1828., c. 1828.; 223; 1 stuk
        - Memorie betreffende de "Statuta Synodalia Dioecesis metensis metis apud colignon"., 1820.; 224; 1 stuk
        - Aantekeningen van Ocker Repelaer van Driel: "Anecdote betreffende de laatste afstammeling van de Dordrechtse familie de Witt". (Cornelis de Witt van Jaarsveld)., 1831.; 225; 1 stuk
    - Varia.
      - Lofdicht op Klopstock door J.Meerman., 1800.; 226; 1 stuk
      - Grafschrift voor Laurens Pieter van de Spiegel., (c. 1800); 227; 1 stuk
      - Spotdichten en pamfletten., 1784- c. 1802, en z.j.; 228; 1 omslag
      - Aantekening betreffende een borstbeeld met inscriptie van Mozes Mendelssohn., z.j.; 229; 1 stuk
      - Brief van F. van Stipriaan, geschreven te Batavia bij de dood van zijn vrouw Aletta Bruistens. Afschrift., 1804.; 230; 1 stuk
      - Nieuwjaarsgroet van de Dordrechtse trompetters., 1816.; 231; 1 stuk
      - Lofdicht op Koning Willem I door E. Epkema., 1817.; 232; 1 stuk
      - Advies betreffende een request aan de Gedeputeerde Staten van Gelderland van Johannes Backer, fabrikant van stroop om vrijstelling van de steenkolenbelasting., 1832.; 233; 1 stuk
      - "Questions to Sir John Dalrymple, Bt. by a committee of the Houses of commons, on Fisheries". betreffende de zeepfabrikatie uit vis., z.j.; 234; 1 stuk
      - Fragment uit "Etudes et travaux", hoofdstuk force navale., z.j.; 235; 1 stuk; Gedrukt p
      - "Handleiding tot huislijk geluk, zedelijke gelegenheidsdichtregelen voor de jeugd". door C. Boshom., z.j.; 236; 1 stuk
      - Kaart van het kanaal van Pommeroeul naar Antoing., z.j.; 237; 1 stuk
  - Elisabeth Marie Hermine Repelaer geb. Singendonck. 1774-1837., A.5
    - Persoonlijke aangelegenheden
      - Bekendmaking door de douarière Repelaer van Driel, geboren Singendonck van het overlijden van haar echtgenoot Mr.Ocker Repelaer van Driel., 1832.; 238; 1 stuk
      - Nijmegen, uittreksel uit het overlijdensregister van Elisabeth Hermine Singendonck, weduwe van Jhr. Ocker Repelaer van Driel op 15 okt. 1837., 1841.; 239; 1 stuk
      - Gedicht in 't Frans door Elisabeth Marie Hermine Singendonk, echtgenote van Mr. Ocker Repelaer, ter gelegenheid van de tweede verjaardag van zijn vrijlating uit de gevangenis op 16 mei 1803, om te laten declameren door hun dochtertje Betje., 240; 1 stuk
    - Briefwisseling
      - Ingekomen brieven, 1832-1833; 241-248; 8 omslagen
        - Willem, Kroonprins der Nederlanden. 1832., 241; 1 stuk
        - Willem Frederik baron Röell. 1833., 242; 1 stuk
        - Ch.N.Delvaux de Saine. 1832, 1833., 243; 2 stukken
        - J.de Bolster. 1832, 1833., 244; 2 stukken
        - Albert Caroly. 1833., 245; 1 stuk
        - J.P. Matthieu en Moereman. 1833., 246; 1 stuk
        - F. Opdenberch. 1833., 247; 2 stukken
        - Betz en de Willingen. 1833., 248; 1 stuk
      - Uitgaande brieven., 1832-1833.; 249-254; 6 omslagen
        - J.de Bolster. Minuten. 1832 en z.j., 249; 2 stukken
        - - Wenstad. Minuut. 1832., 250; 1 stuk
        - Albert Caroly. Minuut. 1833., 251; 1 stuk
        - Ch.N.Delvaux de Saine. Minuten. 1833 en z.j., 252; 4 stukken
        - F. Opdenberch. Minuten. 1833., 253; 2 stukken
        - N.N. Minuut. 1833., 254; 1 stuk
    - Financiële aangelegenheden.
      - Rekening-courant voor de douairière Repelaer van Driel, geb. Singendonck., 1833.; 255; 1 stuk
      - Lijst van enige meubilaire goederen, toebehorende aan de douairière Repelaer, te verkopen op het venduhuis der notarissen te 's-Gravenhage., 1833.; 256; 1 stuk
      - Aantekeningen van Mevrouw de weduwe Repelaer van Driel geb. Singendonck, betreffende schulden en baten., c. 1833.; 257; 4 stukken
      - Kwitanties voor Mevrouw Repelaer, geb. Singendock., 1813-1833.; 258; 3 stukken
  - Hugo Repelaer(van Driel). 1804-1878., A.6
    - Benoemingen.
      - Benoeming van Hugo Repelaer, jur. cand. tot erelid van de Leidse Societas Philosophiae Theoreticae et litteris humanioribus, etc., 1827.; 259; 1 charter
      - Academische bul voor Hugo Repelaer, wegens verkrijging van de graad van doctor in de rechtswetenschappen aan de Leidse universiteit., 1828.; 260; 1 charter
      - Akte van aanstelling van Mr. Hugo Repelaer van Driel tot betaalmeester te Sneek., 261
      - Benoeming door de voorzitter van de hoofdcommissie voor de oprichting van een nationaal gedenkteken voor november 1813, Prins Frederik der Nederlanden, van Hugo Repelaer tot lid van de plaatselijke commissie voor Maastricht., 1863.; 262; 1 stuk
    - Briefwisseling
      - Ingekomen brieven, 1832-1856.; 263-278; 15 omslagen
        - Frederik van Oranje en Nassau, prins der Nederlanden. 1832., 263; 1 stuk
        - D. que Siraut. 1833., 264; 1 stuk
        - Henriètte Suzanna Angélique Repelaer. 1837, 1838., 265; 3 stukken
        - G.A.Engels. 1847., 266; 1 stuk
        - P.J.van Zuylen van Nyevelt. 1848., 267; 1 stuk
        - J.C. Juta. 1818., 268; 1 stuk
        - J.Kuys. 1849., 269; 1 stuk
        - O.Repelaer. 1853., 270; 1 stuk
        - Zeilmaker en Co. te Harlingen. 1853, 1868., 271; 2 stukken
        - F.Schmolck. 1854., 272; 3 stukken
        - IJ.U.Schuil, commissionair te Sneek. 1854., 273; 1 stuk
        - Sonsbeeck. 1855., 274; 1 stuk
        - - v. Oosterman. 1856., 275; 1 stuk
        - Van Asbeck. z.j., 276; 1 stuk
        - N.N. 1837, 1844, 1871. (c. 1850)., 277; 4 stukken en fragment
        - N.N. z.j., 278; 1 stuk
      - Uitgaande brieven., 1833-1848.; 279-282; 4 omslagen
        - F. Opdenberch. Minuut. 1833., 279; 1 stuk
        - D. que et Em. Siraut. Minuut. 1833., 280; 1 stuk
        - Amelia .... Minuut. 1860., 281; 1 stuk
        - N.N. Minuut. 1848., 282; 1 stuk
    - Persoonlijke aangelegenheden.
      - Uittreksel uit het doopboek van de Waalse Kerk te 's-Gravenhage betreffende de doop van Hugo, zoon van Ocker Repelaer en Elisabeth Marie Hermine Singendonck op 29 april 1804., 1872.; 283; 1 stuk
      - Dissertatie "Articulos 421 et 422 codicis poenalis gallici" door Hugo Repelaer ter verkrijging van de graad van doctor in de rechtswetenschappen., 1828.; 284; 1 stuk
      - Verklaring van de commandant van het 1e bataillon der 1e afd. Mobiele Schutterij van Zuid-Holland voor Hugo Repelaer dat hij gerechtigd is tot het dragen van een bewijs van aandenken wegens deelname aan de strijd in 1830-1831., 1832.; 285; 1 stuk
      - Voordracht door Hugo Repelaer, gehouden voor het Nut van 't Algemeen; "De levensgeschiedenis van Vorst Metternich"., z.j. (vóór 1848).; 286; 1 stuk
      - Aantekeningen van Hugo Repelaer: Vraagstukken over cinematica., z.j.; 287; 1 stuk
      - Paspoort voor Hugo Repelaer van Driel., 1855.; 288; 1 stuk
      - Uitnodiging aan Jhr.Mr.H.Repelaer van Driel voor de bijwoning van de plechtigheid van het leggen van de eerste steen voor het op te richten Nationaal Gedenkteken voor November 1813., 1863.; 289; 2 stukken
      - Bewijs van uitschrijving afgegeven door het Gemeentebestuur van Maastricht t.b.v. Jhr. Hugo Repelaer van Driel en zijn echtgenote Anna Johanna Petronella Barones van Zuylen van Nyevelt, bij hun vertrek naar 's-Gravenhage., 1871.; 290; 1 stuk
    - Financiële aangelegenheden.
      - Kwitanties voor Jhr. Mr. Hugo Repelaer van Driel., 1931-1868.; 291; 14 stukken
      - Bewijs van inschrijving in het Grootboek der pensioenen op naam van Henriette Susanne Angélique Repelaer., 1838.; 292; 1 stuk
      - Lijst van intekenaren voor een op te richten afdeling van het instituut voor doofstommen te Groningen, in Maastricht. 1841. Met reglement van dit instituut., 1825. [1841, 1825]; 293; 2 stukken
      - Bewijzen van afschrijving in het Grootboek der Nationale Schuld ten behoeve van Jhr. Mr. Hugo Repelaer van Driel., 1846-1871.; 294; 2 stukken
      - Bewijzen van gedane afschrijving in het grootboek der Nationale Schuld ten laste van de rekening van Mr.Hugo Repelaer van Driel, agent van 's-Rijksschatkist te Sneek., 1870.; 295; 2 stukken
      - Extract uit het grootboek der Nationale Werkelijke Rente gevende Schuld met aantekening voor welk bedrag Jhr.Mr.Hugo Repelaer, agent van 's-Rijks Schatkist te Sneek in deze functie borg staat., 1847.; 296; 1 stuk
      - Acte van scheiding, gepasseerd voor Jan de Bas Jzn., notaris te 's-Gravenhage van de nalatenschap van Jonkvr. Henriette Catharina van Hees., 1846.; 297; 1 stuk
        Mr. Hugo Repelaer en Ocker Repelaer te samen erfgerechtigden voor 1/8.
      - Rekening en verantwoording door Mr.Hendrik Jochems, advocaat bij de Hoge Raad der Nederlanden, executeur-testamentair in de nalatenschap van Jkvr.Henrietta Catharina van Hees, overleden 6 juli 1845 te 's-Gravenhage., 1846.; 298; 1 omslag
      - Bewijs van primitieve inschrijving in het grootboek der Nationale Schuld op naam van Jhr. Mr. Hugo Repelaer van Driel., 1850.; 299; 1 stuk
      - Amsterdams effectenblad d.d. 3 dec., 1850.; 300; 1 stuk
      - Prijscourant van de effectenbeurs te Amsterdam., 1871.; 301; 1 stuk
      - Assurantie polis voor Mr. H.Repelaer van Driel op 1/32 aandeel in 't schip "Luitenant-Admiraal Stellingwerff", schipper B.C.E. Mispelblom Beyer., 1853.; 302; 1 stuk